臺灣臺中地方法院刑事判決
111年度交簡上字第189號
上  訴  人
即  被  告  林友龍





上列上訴人即被告因公共危險案件，不服本院中華民國111年5月
23日111年度中交簡字第969號第一審判決（聲請簡易判決處刑案
號：臺灣臺中地方檢察署111年度速偵字第2122號），提起上訴
，本院管轄之第二審合議庭判決如下：
    主      文
上訴駁回。
    事實及理由
一、本案經本院合議庭審理結果，認原審以上訴人即被告林友龍
    （下稱被告）係犯刑法第185條之3第1項第1款之不能安全駕
    駛動力交通工具罪，又被告係累犯，本案復無應量處最低本
    刑，否則即生罪責不相當而有過苛之情形，應加重其刑，遂
    引用刑事訴訟法第449條第1項前段、第3項、第454條第2項
    ，刑法第185條之3第1項第1款、第47條第1項、第41條第1項
    前段，刑法施行法第1條之1第1項等規定，逕以簡易判決處
    刑，判處被告有期徒刑4月，並諭知以新臺幣（下同）1,000
    元折算1日之易科罰金折算標準。核其認事用法，俱無違誤
    ，量刑亦以行為人之責任為基礎，審酌刑法第57條各款所列
    情形，為科刑輕重標準之綜合考量，堪認允洽，應予維持，
    除證據部分補充被告於本院審理時之自白（本院交簡上卷第
    51頁），其餘事實及理由均引用如附件第一審刑事簡易判決
    書之記載。
二、對原判決之上訴說明：
  ㈠按關於刑之量定，係實體法上賦予法院得為自由裁量之事項
    ，倘原審法院未有逾越法律所規定之範圍，或濫用其權限，
    即不得任意指摘為違法（最高法院75年台上字第7033號判決
    意旨參照）。且在同一犯罪事實與情節，如別無其他加重或
    減輕之原因，下級審量定之刑，亦無過重或失輕之不當情形
    ，則上級審法院對下級審法院之職權行使，原則上應予尊重
    （最高法院85年度台上字第2446號判決意旨參照）。
  ㈡原判決認被告罪證明確，因而適用刑事訴訟法第449條第1項
    前段、第3項、第454條第2項，刑法第185條之3第1項第1款
    、第47條第1項、第41條第1項前段，刑法施行法第1條之1第
    1項等規定，並審酌被告飲酒後吐氣所含酒精濃度為每公升0
    .45毫克，減低其駕車之注意力及操控力，提高重大違反交
    通規則之可能，且政府各相關機關就酒後駕車之危害性以媒
    體方式一再宣導，為時甚久，竟仍於飲用威士忌酒後，未待
    體內酒精代謝完畢，於下午騎乘普通重型機車行駛於道路，
    危及往來人車之生命、身體、財產安全，其犯罪所生危險程
    度非輕；惟念及被告犯後坦承犯行，兼衡其智識程度、職業
    及生活狀況（詳如偵卷第78頁、本院中交簡卷第13頁）等一
    切情狀，量處被告有期徒刑4月，並諭知以1,000元折算1日
    之易科罰金折算標準。經核原判決認事用法，核無不合，量
    刑亦已斟酌刑法第57條各款所列情狀，而未逾越法定範圍，
    亦未濫用其職權，應屬適當。
  ㈢被告雖以：我是第一次酒駕，經過本次後我不喝酒了，燒酒
    雞我也不敢吃，希望可以給我機會從新開始，因工作收入不
    穩定，希望從輕量刑等語為上訴理由。惟原判決量刑所依據
    之刑法第185條之3第1項第1款之罪，其法定刑為3年以下有
    期徒刑，得併科30萬元以下罰金，法定最低度刑為有期徒刑
    2月，被告本案吐氣所含酒精濃度為每公升0.45毫克，已明
    顯高出法定標準值（每公升0.25毫克），且被告於案發當時
    已55歲，於本院審理時自承為國中畢業之智識程度（本院交
    簡上卷第51頁），當係具有相當智識及社會經驗之人，自應
    清楚知悉政府查緝酒駕犯罪之決心，詎其仍為本案酒駕犯行
    ，自有予以適當懲處之必要。是原判決量處被告有期徒刑4
    月，僅較法定最低度刑多出2月，難認有何過重之情，應符
    合罪刑相當原則，至被告之家庭、經濟狀況等節，亦非法定
    得減刑之事由。又法院依簡易程序逕以簡易判決處刑者，因
    無檢察官參與，倘檢察官就被告構成累犯之事實及應加重其
    刑之事項，未為主張或具體指出證明方法，受訴法院自得基
    於前述說明，視個案情節斟酌取捨（最高法院110年度台上
    字第5660號判決意旨參照）。經查，原審係依簡易程序逕以
    簡易判決處刑，並無檢察官參與而就被告構成累犯之事實及
    應加重其刑之事項，加以主張或具體指出證明方法，是受訴
    之原審法院自得視個案情節裁量，依職權調查後，認被告符
    合累犯之要件而加以處刑，是依上開判決意旨，本院自不能
    以此撤銷原審判決，併予敘明。
  ㈣基上，被告上開辯詞對於全案認事用法及判決之結果均不生
    影響，原判決量刑亦屬允當，被告提起上訴，指摘原判決不
    當，為無理由，應予駁回。至被告如無力繳納得易科罰金之
    金額，自得向檢察官聲請分期繳納或易服社會勞動，附此說
    明。
據上論斷，依刑事訴訟法第455條之1第1項、第3項、第368條、
第373條，判決如主文。
本案經檢察官黃靖珣偵查後聲請以簡易判決處刑，經被告提起上
訴後，由檢察官張子凡到庭執行職務。　　
中　　華　　民　　國　　111 　年　　10　　月　　27　　日
                  刑事第六庭  審判長法  官  田德煙
                                    法  官  廖慧娟
                                    法  官  王曼寧
以上正本證明與原本無異。
不得上訴。
                                    書記官  陳筱惠  　　
中　　華　　民　　國　　111 　年　　10　　月　　27　　日
附錄本案論罪法條：
中華民國刑法第185條之3
駕駛動力交通工具而有下列情形之一者，處3年以下有期徒刑，
得併科30萬元以下罰金：
一、吐氣所含酒精濃度達每公升零點二五毫克或血液中酒精濃度
    達百分之零點零五以上。
二、有前款以外之其他情事足認服用酒類或其他相類之物，致不
    能安全駕駛。
三、服用毒品、麻醉藥品或其他相類之物，致不能安全駕駛。
因而致人於死者，處3年以上10年以下有期徒刑，得併科2百萬元
以下罰金；致重傷者，處1年以上7年以下有期徒刑，得併科1百
萬元以下罰金。
曾犯本條或陸海空軍刑法第54條之罪，經有罪判決確定或經緩起
訴處分確定，於10年內再犯第1項之罪因而致人於死者，處無期
徒刑或5年以上有期徒刑，得併科3百萬元以下罰金；致重傷者，
處3年以上10年以下有期徒刑，得併科2百萬元以下罰金。
附件：
臺灣臺中地方法院刑事簡易判決
111年度中交簡字第969號
聲  請  人  臺灣臺中地方檢察署檢察官
被      告  林友龍
上列被告因公共危險案件，經檢察官聲請以簡易判決處刑（111
年度速偵字第2122號），本院判決如下：
    主    文
林友龍犯駕駛動力交通工具而吐氣所含酒精濃度達每公升零點二
五毫克以上之罪，累犯，處有期徒刑肆月，如易科罰金，以新臺
幣壹仟元折算壹日。
    犯罪事實及理由
一、本案犯罪事實、證據及理由，除引用【附件】檢察官聲請簡
     易判決處刑書之記載外，茲補充如下：
  ㈠犯罪事實部分：犯罪事實欄第5行原記載「退盡，於同日……
    」等語部分，應予補充為「…退盡，明知飲酒後已影響正常
    操控車輛之能力，駕車將足以危害公眾往來之安全，竟基於
    飲用酒類達相當程度而駕駛動力交通工具之犯意，於同日…
    」等語。
  ㈡理由部分：
　  ⒈核被告林友龍所為，係犯刑法第185條之3第1項第1款之駕
      駛動力交通工具而吐氣所含酒精濃度達每公升0.25毫克以
      上之罪。
　  ⒉被告前因⑴詐欺案件，經本院104年度審簡字第941號判決判
      處有期徒刑2月確定；⑵詐欺案件，經本院106年度訴字第7
      49號判決有期徒刑1年，上訴後，經臺灣高等法院臺中分
      院106年度上訴字第1433號判決駁回上訴，再上訴後，由
      最高法院106年度台上字第4045號判決駁回上訴確定，上
      開各罪經聲請法院裁定應執行有期徒刑1年確定，經移送
      入監執行，於民國107年11月6日執行完畢出監等情，有臺
      灣高等法院被告前案紀錄表1份在卷可稽（見本院卷第15
      至19頁），其於上開有期徒刑執行完畢後5年內故意再犯
      本案有期徒刑以上之罪，為累犯。審酌被告前因故意犯罪
      經徒刑執行完畢，理應產生警惕作用，竟於前案執行完畢
      後再犯本案之罪，足認其刑罰反應力薄弱，考量被告上開
      犯罪情節，無應量處最低法定刑，否則有違罪刑相當原則
      ，暨有因無法適用刑法第59條酌量減輕其刑之規定，致其
      人身自由遭受過苛侵害之情形，自無司法院釋字第775號
      解釋之適用。爰依刑法第47條第1項規定及司法院釋字第7
      75號解釋文，依法加重其刑。
　  ⒊爰以行為人之責任為基礎，審酌被告飲酒後吐氣所含酒精
      濃度為每公升0.45毫克，減低其駕車之注意力及操控力，
      提高重大違反交通規則之可能，且政府各相關機關就酒後
      駕車之危害性以媒體方式一再宣導，為時甚久，竟仍於飲
      用威士忌酒後，未待體內酒精代謝完畢，於下午騎乘普通
      重型機車行駛於道路，危及往來人車之生命、身體、財產
      安全，其犯罪所生危險程度非輕；惟念及被告犯後坦承犯
      行，兼衡其智識程度、職業及生活狀況（詳如速偵卷第78
      頁、本院卷第13頁所示）等一切情狀，量處如主文所示之
      刑，並諭知易科罰金之折算標準。
二、據上論斷，依刑事訴訟法第449條第1項前段、第3項、第454
    條第2項，刑法第185條之3第1項第1款、第47條第1項、第41
    條第1項前段，刑法施行法第1條之1第1項，逕以簡易判決處
    刑如主文。
三、如不服本案判決，得於收受判決書送達後20日內向本院提出
    書狀，上訴於本院第二審合議庭（應附繕本）。
本案經檢察官黃靖珣聲請以簡易判決處刑。 
中　　華　　民　　國　　111 　年　　5 　　月　　23　　日
                  臺中簡易庭  法  官  李怡真
【附件】
臺灣臺中地方檢察署檢察官聲請簡易判決處刑書
　　　　　　　　　　　　　　　　   111年度速偵字第2122號
    被　　　告  林友龍
上列被告因公共危險案件，業經偵查終結，認為宜聲請以簡易判
決處刑，茲將犯罪事實及證據並所犯法條分敘如下：
　　　　犯罪事實
一、林友龍前因詐欺案件，經法院判處有期徒刑1年確定，於民
    國107年11月6日縮短刑期執行完畢。詎仍不知悔改，於民國
    111年5月6日上午11時許，在臺中市○區○○○路000號之友人住
    處，飲用威士忌酒後，雖經稍事休息，惟體內酒精仍未退盡
    ，於同日下午6時許，自其位於臺中市○○區○○路0段○○○巷00
    弄0號居處，騎乘牌照號碼GU6-131號普通重型機車上路。嗣
    於同日下午6時30分許，行經臺中市○○區○○路000號前，因停
    等紅燈時跨越停止線，為警攔檢，發現其身上酒味濃厚，遂
    對其施以吐氣式酒精濃度檢測，於同日下午6時34分許，測
    得其吐氣所含酒精濃度為每公升0.45毫克，始查悉上情。
二、案經臺中市政府警察局霧峰分局報告偵辦。
　　　　證據並所犯法條
一、上揭犯罪事實，業據被告林友龍於警詢及偵查時坦承不諱，
    並有酒精濃度檢測單、警員職務報告各1張、臺中市政府警
    察局舉發違反道路交通管理事件通知單影本2張、執行交通
    違規移置保管車輛收據影本、車輛詳細資料報表各1張在卷
    可稽，足認被告之自白與事實相符，其犯嫌堪以認定。
二、核被告所為，係犯刑法第185條之3第1項第1款公共危險罪嫌
    。被告曾受如犯罪事實欄所示之有期徒刑執行完畢，此有刑案
    資料查註紀錄表1份在卷可憑，其於有期徒刑執行完畢後5 年內
    故意再犯本件有期徒刑以上之罪，為累犯，請依刑法第 47條
    第1項之規定，酌情加重其刑。
三、依刑事訴訟法第451條第1項聲請逕以簡易判決處刑。
　　此　  致
臺灣臺中地方法院
中　　華　　民　　國　 111　　年　　5 　　月　　11　　日
　　　　　　　　　　　　　　　檢　察　官　黃靖珣